最　高　行　政　法　院　裁　定
　　　　　　　　　　　　　94年度裁字第01057號
聲　請　人　甲○○
上列聲請人因與相對人交通部郵政總局臺灣北區郵政管理局間有
關調任事件，對於中華民國93年1月30日本院93年度裁字第00081
號裁定，聲請再審。本院裁定如下：
　　主  文
再審之聲請駁回。
再審訴訟費用由聲請人負擔。
　　理  由
一、按對於確定裁定聲請再審，依行政訴訟法第283條準用同法
    第277條第1項第4款之規定，必須表明再審理由及關於再審
    理由並遵守不變期間之證據。所謂表明再審理由，必須指明
    確定裁定有如何合於行政訴訟法第273條各款所定再審事由
    之具體情事，始為相當，倘僅主張本院確定裁定有何款之再
    審事由，而所指摘之具體情事卻係原判決有如何再審理由者
    ，仍難謂對該確定裁定已合法表明再審事由，所為再審之聲
    請，即屬不合法。
二、本件聲請人不服本院九十三年度裁字第八十一號裁定，提出
    交通部郵政總局查案報告書、復監察院查復書等證據，聲請
    再審，其理由略謂：原判決斷論聲請人未實際負責郵件押送
    職務，顯未針對交通部郵政總局查案報告書此一重要證物審
    查，確有判決不背理由之違法；相對人所屬運輸科八十一年
    處理郵件押運員職責層次提昇案，損及聲請人權益，由郵政
    總局函令補正在案，相對人非但抗拒補救，竟將聲請人合法
    押運員身份溯及調降為郵件接送員，此部分之違法相對人應
    補發該期間之職務加給差額，原判決違背公務員保障法規定
    ，顯係判決不備理由；原判決未查悉郵政主管人員職務加給
    與非主管人員職務加給，兩者完全不同。聲請人於上訴中已
    具體證實押運士施文課不具押運員身份，縱有實際擔任押運
    員職務，亦依法不得領取押運員主管職責層次之職務加給，
    顯證原判決確有違背公務員保障法之法令，當屬誤判。爰依
    行政訴訟法第二百七十三條第一項第十四款規定聲請再審，
    請求補償聲請人自八十二年一月一日至八十八年十一月二十
    九日之損失等語。
三、經查本院九十三年度裁字第八十一號裁定，僅係以本件聲請
    人對台北高等行政法院八十九年度訴字第一四九六號判決提
    起上訴，並未具體說明原判決有違背何項法令、不適用法規
    或如何適用不當之具體情事，即非主張原判決違背法令，其
    上訴為不合法，而駁回其上訴，並未為實體之判決。而其原
    審判決即台北高等行政法院八十九年度訴字第一四九六號判
    決駁回聲請人於原審之訴，則係以本件聲請人於八十一年四
    月六日經相對人調派為郵件押運員，旋以郵件押運員之身分
    ，擔任郵件接送工作，並自八十一年十一月起長期擔任郵件
    接送工作迄今，此為兩造所不爭，則聲請人既未實際負責郵
    件押運職務，相對人依照渠實際擔任郵件接送工作，發給郵
    件接送工作之職務加給（一八○），即無不當，聲請人以八
    十二年起押運工作之職務加給多於接送工作之職務加給，請
    求補發八十二年一月一日迄今短少之差額每月二千元，即屬
    無據等語，為其判斷基礎，已為實體之判決。本件聲請意旨
    雖係謂其不服本院九十三年度裁字第八十一號裁定，針對台
    北高等行政法院八十九年度訴字第一四九六號判決，聲請再
    審云云，惟揆其前述再審理由，經核全係在指摘原審台北高
    等行政法院八十九年度訴字第一四九六號判決如何漏未審酌
    重要證物、違背公務員保障法及判決不備理由等實體事項，
    並未指摘本院以其上訴不合法而駁回其上訴之程序裁定有何
    再審理由，至於其另具狀提出監察院調查竣事（調查意見）
    函、交通部九十四年二月二十三日函等新證據及證人張勝欽
    ，主張本院九十三年度裁字第八十一號裁定確有「適用法規
    明顯錯誤」等語，核其陳述內容，仍係指摘系爭事件實體判
    決部分之違誤，並無針對本院以其上訴不合法而駁回其上訴
    之程序裁定有任何適用法規錯誤之具體指摘，故除其對於原
    審判決提起再審之訴部分，另案裁定移送原審法院管轄外，
    聲請人對本院93年度裁字第81號裁定聲請再審部分，既未具
    體表明再審理由，其再審之聲請為不合法，應予駁回。
四、依行政訴訟法第283條、第278條第1項、第104條、民事訴訟
    法第95條、第78條，裁定如主文。
中    華    民    國    94    年    6     月    9     日
                  第五庭審判長法  官　趙　永　康
                              法  官　鄭　淑　貞
                              法  官　黃　淑　玲
                              法  官　侯　東　昇
                              法  官  林  文  舟
以  上  正  本  證  明  與  原  本  無  異
中    華    民    國    94    年    6    月    9      日
　　　　　　　　　　　　　　　書記官　彭　秀　玲
